臺灣嘉義地方法院民事裁定　100年度事聲字第51號
聲明異議人
即 債務 人　陳盈貴
相　對　人
即 債權 人　吳佳璋
上列聲明異議人與相對人間假扣押事件，聲明異議人對於本院司
法事務官於民國100年3月24日所為100年度司裁全字第122號假扣
押裁定提出異議，本院裁定如下：
    主  文
異議駁回。
    理  由
一、按當事人對於司法事務官處理事件所為之終局處分，得於處
    分送達後10日之不變期間內，以書狀向司法事務官提出異議
    。司法事務官認前項異議有理由時，應另為適當之處分；認
    異議為無理由者，應送請法院裁定之。法院認第1項之異議
    為有理由時，應為適當之裁定；認異議為無理由者，應以裁
    定駁回之。民事訴訟法第240條之4第1項至第3項定有明文。
    查本件聲明異議人即債務人（下稱異議人）就本院司法事務
    官於民國100年3月24日以100年度司裁全字第122號所為之假
    扣押裁定處分聲明異議，司法事務官認為異議無理由，乃送
    由本院裁定，核無不合，是本院自應依法就司法事務官所為
    之處分，審究異議人之異議有無理由，先予敘明。
二、聲明異議意旨略以：本件就第三人許雅蓮土地登記部分，相
    對人吳佳璋及其父吳清山另與許雅蓮簽訂買賣契約書，約定
    價款新臺幣（下同）5,600萬元，付款之支票均已提領兌現
    ，而超偉科技股份有限公司（下簡稱超偉公司）及德庚國際
    股份有限公司（下簡稱德庚公司）股份買賣部分，買賣價金
    亦已依最後之契約履行完畢。相對人隱匿最重要且正確之契
    約，致鈞院陷於錯誤而誤予裁准假扣押，已嚴重影響異議人
    之商譽。本件係依相對人要求，將契約拆開履行，相對人要
    求異議人簽發本票，然從未對異議人為見票行為，嗣又因異
    議人收到第三人即另一股東吳清海以存證信函告知其未授權
    吳清山及相對人出賣股份之事，要求異議人勿繼續付款，異
    議人始驚覺有被詐欺受騙之情，遂委請律師發函予相對人，
    表明在授權爭議未釐清前，暫不付款，此為整件事情之本末
    。本件相對人聲請假扣押主張之買賣價金均已給付完畢，假
    扣押之事由不存在，亦無假扣押之必要，為此提出異議，聲
    明請求廢棄原裁定，並駁回相對人假扣押之聲請等情。
三、按債權人就金錢請求或得易為金錢請求之請求，欲保全強制
    執行者，得聲請假扣押。又請求及假扣押之原因，應釋明之
    。前項釋明如有不足，而債權人陳明願供擔保或法院認為適
    當者，法院得定相當之擔保，命供擔保後為假扣押，民事訴
    訟法第522條第1項、第526條第1項、第2項分別定有明文。
    又假扣押為保全程序之一種，係在本案訟爭尚未判決確定以
    前，預防將來債權人勝訴後，不能強制執行或難於執行而設
    。法文所謂債權人者，係指主張債權之人而言，至所主張之
    債權能否成立，尚待本案之判決，非聲請假扣押時先應解決
    之問題。最高法院20年抗字第720號判例意旨可資參照。
四、本件相對人即債權人主張對於異議人即債務人有7,450萬元
    之買賣價金尾款債權，經多次催討，異議人拒不給付，且將
    其取自相對人之土地、股權移轉至他人名下，並就土地設定
    本金最高限額1,250萬元之最高限額抵押權，有將其財產搬
    移隱匿之情事，恐有日後不能強制執行或甚難執行之虞，故
    聲請假扣押裁定等情，並提出公司股權財物買賣契約書、超
    偉公司及德庚公司變更登記表、嘉義縣土地建物異動清冊、
    本票、土地登記謄本等影本為證，堪認相對人對假扣押之原
    因已為相當之釋明。異議人上揭異議意旨，以相對人隱匿重
    要之最後契約，相關土地登記、超偉公司及德庚公司股份買
    賣部分之價金均已履行完畢，相對人從未提示本票，且有授
    權爭議，在未釐清前，暫不付款等情，核屬本案請求應解決
    之問題，非保全程序所應審認。又異議人既不否認雙方有契
    約存在及土地移轉登記、股權移轉至他人名下之情事，相對
    人上揭假扣押之釋明應非無據，堪予採信，且相對人陳明願
    供擔保，以補釋明之不足，本院司法事務官審酌上開書證後
    ，依上開規定裁定准相對人供擔保後，對於異議人之財產為
    假扣押，於法並無不合，異議意旨指摘原裁定不當，求為廢
    棄，為無理由，應予駁回。
五、依民事訴訟法第240條之4第3項後段，裁定如主文。
中    華    民    國   100    年    5     月    6     日
                  民事第三庭  法  官  陳端宜
以上正本係照原本作成。
如不服本裁定，應於送達後10日內向本院提出抗告狀，並應繳納
抗告費新臺幣1,000元。
中    華    民    國   100    年    5     月    6     日
                              書記官  馬嘉蓮